---
title: "Nonlinear Regression Agricultural Applications"
output: html_notebook
---

[원본문서](https://femiguez.github.io/nlraa-docs/nlraa.html)

```{r}
apropos("^SS")
```

```{r}
#install.packages("nlraa")
library(nlraa)
library(ggplot2)
```

```{r}
apropos("^SS")
```

```{r}
data(sm)
ggplot(sm, aes(DOY, Yield, color = Crop)) +
  geom_point() +
  facet_wrap(~Input)
```

```{r}
data(lfmc)
ggplot(lfmc, aes(time, lfmc, color = leaf.type)) +
  geom_point() +
  ylab("Live fuel moisture content (%)")
```

```{r}
data(swpg)
ggplot(swpg, aes(ftsw, lfgr)) +
  geom_point() +
  xlab("Fraction Transpirable Soil Water") +
  ylab("Relative Leaf Growth")
```

```{r}
data(barley)
ggplot(barley, aes(NF, yield, color = as.factor(year))) +
  geom_point() +
  xlab("Nitrogen fertilizer g(m/m^2)") +
  ylab("Grain (g/m^2)")
```

## 수렴에 실패하면 어떻게 해야 합니까?

비선형 회귀 모델의 가장 일반적인 문제는 수렴 문제와 관련이 있습니다. 비선형 모델의 수렴 문제는 여러 가지 이유로 인해 발생할 수 있습니다. 다음은 그 중 몇 가지입니다.

1.  모델이 관찰된 데이터에 적합하지 않음(또는 그 반대)
2.  모델은 개념적으로 정확하지만 공식에 오류가 있습니다.
3.  모델이 너무 복잡합니다. 더 간단한 모델을 사용해야 합니다
4.  모델이 너무 단순합니다. 더 복잡한 모델을 사용해야 합니다.
5.  시작 값이 솔루션에서 너무 멀리 떨어져 있습니다.

모델 사양(올바른 모델 선택)은 비선형 모델을 사용할 때 분명히 매우 중요합니다. 위의 참조와 이 패키지는 이 문제를 완화하기 위한 리소스입니다.

잘못된 시작 값과 관련된 수렴 문제의 경우 몇 가지 대안이 있습니다.

1.  함수 'nls'에서 알고리즘 '포트' 시도
2.  'nlsLM' 기능을 통해 패키지 'minpack.lm'에 있는 대체 알고리즘 'Levenberg-Marquardt'를 사용하면 더 강력해질 수 있습니다.
3.  그리드 검색의 '무차별 대입' 접근 방식을 사용하는 패키지 'nls2'의 기능 'nls2'
4.  사용 사용자 정의 최적화를 정의하고 'stats' 패키지('nlm' 또는 'nlminb')에서 'optim' 함수를 사용하십시오. 이 옵션은 사용 가능한 알고리즘의 가능성을 확장합니다.
5.  시작 값에 대한 더 나은 선택으로 이어질 수 있는 관계를 이해하기 위해 매개변수의 함수로 잔차 제곱합 프로파일을 수동으로 구성합니다. 몇 가지 일반적인 오류 메시지

## Barley

```{r}
library(nlme)
data(barley)
barley$yearf <- as.factor(barley$year)
barleyG <- groupedData(yield ~ NF | yearf, data = barley)
```


```{r}
fit.nlis <- nlsList(yield ~ SSasymp(NF, Asym, R0, lrc), data = barleyG)
fit.nlme <- nlme(fit.nlis)
plot(fit.nlme)
```

```{r}
plot(augPred(fit.nlme, level = 0:1))
```

```{r}
intervals(fit.nlme)
```



